Images des répertoires du notaire Jacques Filesac pour l'étude IX
Archives nationales de France
Images des répertoires du notaire Jacques Filesac pour l'étude IX
7 avril 1545 - 31 décembre 1588
MC/ET/IX/2 - MC/ET/IX/122
Etude IX; Filesac, Jacques
77 extraits de registres
Archives nationales de France
Minutes et répertoires: la loi 2008-696 du 15 juillet 2008 relative aux archives a fixé à 75 ans à compter de la date de l'acte, ou à 25 ans à compter de la date du décès de l'intéressé si ce délai est plus bref, le délai de communication des minutes et répertoires des notaires; ce délai est porté à 100 ans à compter de la date de l'acte si le document se rapporte à un mineur (code du Patrimoine, articles L213-2, 4e d et 5e).
Autres documents de l'étude (dossiers de clients, comptabilité...): s'agissant d'archives privées, ces documents sont communicables selon les modalités fixées par le déposant ou le donateur.
Certains documents ne sont pas accessibles sous leur forme originale en raison de leur mauvais état de conservation.
Registres entrés aux Archives nationales en 1931.
Des feuillets avec une table alphabétique par prénom des clients sont insérés au début de chaque registre des minutes entre MC/ET/IX/2 et MC/ET/IX/122.
Images des répertoires de l’étude IX
Archives de l'étude IX
répertoire d'officier public ministériel
- Répertoire chronologique pour la période du 7 avril 1545 au 15 avril 1546 (n.st.), 7 avril 1545 - 15 avril 1546; MC/ET/IX/2; 5 feuillets insérés en tête du registre des minutes
  répertoire
  - Table alphabétique par prénoms pour la période du 7 avril 1545 au 15 avril 1546 (n.st.), 7 avril 1545 - 15 avril 1546; 1 r°-5 r°
- Répertoire chronologique pour la période du 27 avril 1546 au 1er avril 1547 (n.st.), 27 avril 1546 - 1er avril 1547; MC/ET/IX/3; 5 feuillets insérés en tête du registre des minutes
  - Table alphabétique par prénoms pour la période du 7 avril 1545 au 15 avril 1546 (n.st.), 27 avril 1546 - 1er avril 1547; 1 r°-5 r°
- Répertoire chronologique pour la période du 12 avril 1547 au 7 avril 1548 (n.st.), 12 avril 1547 - 7 avril 1548; MC/ET/IX/5; 5 feuillets insérés en tête du registre des minutes
  - Table alphabétique par prénoms pour la période du 12 avril 1547 au 7 avril 1548 (n.st.), 12 avril 1547 - 7 avril 1548; 1 r°-5 r°
- Répertoire chronologique pour la période du 2 avril 1548 au 18 avril 1549 (n.st.), 2 avril 1548 - 18 avril 1549; MC/ET/IX/7; 5 feuillets insérés en tête du registre des minutes
  - Table alphabétique par prénoms pour la période du 2 avril 1548 au 18 avril 1549 (n.st.), 2 avril 1548 - 18 avril 1549; 1 r°-4 v°
- Répertoire chronologique pour la période du 26 avril 1549 au 25 mars 1550 (n.st.), 26 avril 1549 - 25 mars 1550; MC/ET/IX/11; 5 feuillets insérés en tête du registre des minutes
  - Table alphabétique par prénoms pour la période du 26 avril 1549 au 25 mars 1550 (n.st.), 26 avril 1549 - 25 mars 1550; 1 r°-4 v°
- Répertoire chronologique pour la période du 7 avril 1550 au 25 mars 1551 (n.st.), 7 avril 1550 - 25 mars 1551; MC/ET/IX/12/B; 6 feuillets insérés en tête du registre des minutes
  - Table alphabétique par prénoms pour la période du 7 avril 1550 au 25 mars 1551 (n.st.), 7 avril 1550 - 25 mars 1551; 1 r°-5 v°
- Répertoire chronologique pour la période du 1er avril 1551 au 13 avril 1552 (n.st.), 1er avril 1551 - 13 avril 1552; MC/ET/IX/15; 7 feuillets insérés en tête du registre des minutes
  - Table alphabétique par prénoms pour la période du 1er avril 1551 au 13 avril 1552 (n.st.), 1er avril 1551 - 13 avril 1552; 1 r°-6 v°
- Répertoire chronologique pour la période du 22 avril 1552 au 25 mars 1553 (n.st.), 22 avril 1552 - 25 mars 1553; MC/ET/IX/18; 6 feuillets insérés en tête du registre des minutes
  - Table alphabétique par prénoms pour la période du 22 avril 1552 au 25 mars 1553 (n.st.), 22 avril 1552 - 25 mars 1553; 1 r°-5 v°
- Répertoire chronologique pour la période du 22 avril 1552 au 25 mars 1553 (n.st.), 22 avril 1552 - 25 mars 1553; MC/ET/IX/19; 5 feuillets insérés en tête du registre des minutes
  - Table alphabétique par prénoms pour la période du 22 avril 1552 au 25 mars 1553 (n.st.), 22 avril 1552 - 25 mars 1553; 1 r°-5 r°
- Répertoire chronologique pour la période du 5 avril 1553 au 22 mars 1554 (n.st.), 5 avril 1553 - 22 mars 1554; MC/ET/IX/20; 6 feuillets insérés en tête du registre des minutes
  - Table alphabétique par prénoms pour la période du 5 avril 1553 au 22 mars 1554 (n.st.), 5 avril 1553 - 22 mars 1554; 1 r°-6 r°
- Répertoire chronologique pour la période du 6 avril 1553 au 21 mars 1554 (n.st.), 6 avril 1553 - 21 mars 1554; MC/ET/IX/21; 5 feuillets insérés en tête du registre des minutes
  - Table alphabétique par prénoms pour la période du 6 avril 1553 au 21 mars 1554 (n.st.), 6 avril 1553 - 21 mars 1554; 1 r°-5 r°
- Répertoire chronologique pour la période du 26 mars 1554 au 11 avril 1555 (n.st.), 26 mars 1554 - 11 avril 1555; MC/ET/IX/23; 5 feuillets insérés en tête du registre des minutes
  - Table alphabétique par prénoms pour la période du 26 mars 1554 au 11 avril 1555 (n.st.), 26 mars 1554 - 11 avril 1555; 1 r°-5 r°
- Répertoire chronologique pour la période du 27 mars 1554 au 10 avril 1555 (n.st.), 27 mars 1554 - 10 avril 1555; MC/ET/IX/24; 5 feuillets insérés en tête du registre des minutes
  - Table alphabétique par prénoms pour la période du 27 mars 1554 au 10 avril 1555 (n.st.), 27 mars 1554 - 10 avril 1555; 1 r°-5 r°
- Répertoire chronologique pour la période du 17 avril 1555 au 1er avril 1556 (n.st.), 17 avril 1555 - 1er avril 1556; MC/ET/IX/26; 5 feuillets insérés en tête du registre des minutes
  - Table alphabétique par prénoms pour la période du 17 avril 1555 au 1er avril 1556 (n.st.), 17 avril 1555 - 1er avril 1556; 1 r°-5 r°
- Répertoire chronologique pour la période du 17 avril 1555 au 1er avril 1556 (n.st.), 17 avril 1555 - 1er avril 1556; MC/ET/IX/27; 6 feuillets insérés en tête du registre des minutes
  - Table alphabétique par prénoms pour la période du 17 avril 1555 au 1er avril 1556 (n.st.), 17 avril 1555 - 1er avril 1556; 1 r°-5 v°
- Répertoire chronologique pour la période du 10 avril 1556 au 17 avril 1557 (n.st.), 10 avril 1556 - 17 avril 1557; MC/ET/IX/30; 6 feuillets insérés en tête du registre des minutes
  - Table alphabétique par prénoms pour la période du 10 avril 1556 au 17 avril 1557 (n.st.), 10 avril 1556 - 17 avril 1557; 1 r°-5 v°
- Répertoire chronologique pour la période du 19 avril 1557 au 24 mars 1558 (n.st.), 19 avril 1557 - 24 mars 1558; MC/ET/IX/32; 5 feuillets insérés en tête du registre des minutes
  - Table alphabétique par prénoms pour la période du 19 avril 1557 au 24 mars 1558 (n.st.), 19 avril 1557 - 24 mars 1558; 1 r°-5 r°
- Répertoire chronologique pour la période du 21 avril 1557 au 6 avril 1558 (n.st.), 21 avril 1557 - 6 avril 1558; MC/ET/IX/34; 4 feuillets insérés en tête du registre des minutes
  - Table alphabétique par prénoms pour la période du 21 avril 1557 au 6 avril 1558 (n.st.), 21 avril 1557 - 6 avril 1558; 1 r°-4 r°
- Répertoire chronologique pour la période du 12 avril 1558 au 25 mars 1559 (n.st.), 12 avril 1558 - 25 mars 1559; MC/ET/IX/36; 5 feuillets insérés en tête du registre des minutes
  - Table alphabétique par prénoms pour la période du 12 avril 1558 au 25 mars 1559 (n.st.), 12 avril 1558 - 25 mars 1559; 1 r°-4 v°
- Répertoire chronologique pour la période du 14 avril 1558 au 25 mars 1559 (n.st.), 14 avril 1558 - 25 mars 1559; MC/ET/IX/37; 7 feuillets insérés en tête du registre des minutes
  - Table alphabétique par prénoms pour la période du 14 avril 1558 au 25 mars 1559 (n.st.), 14 avril 1558 - 25 mars 1559; 1 r°-6 v°
- Répertoire chronologique pour la période du 27 mars 1559 au 10 avril 1560 (n.st.), 27 mars 1559 - 10 avril 1560; MC/ET/IX/39; 6 feuillets insérés en tête du registre des minutes
  - Table alphabétique par prénoms pour la période du 27 mars 1559 au 10 avril 1560 (n.st.), 27 mars 1559 - 10 avril 1560; 1 r°-6 r°
- Répertoire chronologique pour la période du 29 mars 1559 au 5 avril 1560 (n.st.), 29 mars 1559 - 5 avril 1560; MC/ET/IX/40; 6 feuillets insérés en tête du registre des minutes
  - Table alphabétique par prénoms pour la période du 29 mars 1559 au 5 avril 1560 (n.st.), 29 mars 1559 - 5 avril 1560; 1 r°-5 v°
- Répertoire chronologique pour la période du 10 avril 1560 au 29 mars 1561 (n.st.), 10 avril 1560 - 29 mars 1561; MC/ET/IX/41; 5 feuillets insérés en tête du registre des minutes
  - Table alphabétique par prénoms pour la période du 10 avril 1560 au 29 mars 1561 (n.st.), 10 avril 1560 - 29 mars 1561; 1 r°-4 v°
- Répertoire chronologique pour la période du 17 avril 1560 au 4 avril 1561 (n.st.), 17 avril 1560 - 4 avril 1561; MC/ET/IX/42; 5 feuillets insérés en tête du registre des minutes
  - Table alphabétique par prénoms pour la période du 17 avril 1560 au 4 avril 1561 (n.st.), 17 avril 1560 - 4 avril 1561; 1 r°-4 v°
- Répertoire chronologique pour la période du 11 avril 1561 au 3 avril 1562 (n.st.), 11 avril 1561 - 3 avril 1562; MC/ET/IX/44; 6 feuillets insérés en tête du registre des minutes
  - Table alphabétique par prénoms pour la période du 11 avril 1561 au 3 avril 1562 (n.st.), 11 avril 1561 - 3 avril 1562; 1 r°-5 v°
- Répertoire chronologique pour la période du 30 mars 1562 au 9 avril 1563 (n.st.), 30 mars 1562 - 9 avril 1563; MC/ET/IX/45; 6 feuillets insérés en tête du registre des minutes
  - Table alphabétique par prénoms pour la période du 30 mars 1562 au 9 avril 1563 (n.st.), 30 mars 1562 - 9 avril 1563; 1 r°-5 v°
- Répertoire chronologique pour la période du 3 avril 1562 au 10 avril 1563 (n.st.), 3 avril 1562 - 10 avril 1563; MC/ET/IX/47; 6 feuillets insérés en tête du registre des minutes
  - Table alphabétique par prénoms pour la période du 3 avril 1562 au 10 avril 1563 (n.st.), 3 avril 1562 - 10 avril 1563; 1 r°-6 r°
- Répertoire chronologique pour la période du 14 avril 1563 au 30 mars 1564 (n.st.), 14 avril 1563 - 30 mars 1564; MC/ET/IX/49; 7 feuillets insérés en tête du registre des minutes
  - Table alphabétique par prénoms pour la période du 14 avril 1563 au 30 mars 1564 (n.st.), 14 avril 1563 - 30 mars 1564; 1 r°-7 r°
- Répertoire chronologique pour la période du 14 avril 1563 au 1er avril 1564 (n.st.), 14 avril 1563 - 1er avril 1564; MC/ET/IX/50; 8 feuillets insérés en tête du registre des minutes
  - Table alphabétique par prénoms pour la période du 14 avril 1563 au 1er avril 1564 (n.st.), 14 avril 1563 - 1er avril 1564; 1 r°-7 v°
- Répertoire chronologique pour la période du 3 avril 1564 au 21 avril 1565 (n.st.), 3 avril 1564 - 21 avril 1565; MC/ET/IX/51; 7 feuillets insérés en tête du registre des minutes
  - Table alphabétique par prénoms pour la période du 3 avril 1564 au 21 avril 1565 (n.st.), 3 avril 1564 - 21 avril 1565; 1 r°-6 v°
- Répertoire chronologique pour la période du 3 avril 1564 au 21 avril 1565 (n.st.), 3 avril 1564 - 21 avril 1565; MC/ET/IX/52; 8 feuillets insérés en tête du registre des minutes
  - Table alphabétique par prénoms pour la période du 3 avril 1564 au 21 avril 1565 (n.st.), 3 avril 1564 - 21 avril 1565; 1 r°-7 v°
- Répertoire chronologique pour la période du 23 avril 1565 au 13 avril 1566 (n.st.), 23 avril 1565 - 13 avril 1566; MC/ET/IX/54; 8 feuillets insérés en tête du registre des minutes
  - Table alphabétique par prénoms pour la période du 23 avril 1565 au 13 avril 1566 (n.st.), 23 avril 1565 - 13 avril 1566; 1 r°-8 r°
- Répertoire chronologique pour la période du 25 avril 1565 au 12 avril 1566 (n.st.), 25 avril 1565 - 12 avril 1566; MC/ET/IX/55; 6 feuillets insérés en tête du registre des minutes
  - Table alphabétique par prénoms pour la période du 25 avril 1565 au 12 avril 1566 (n.st.), 25 avril 1565 - 12 avril 1566; 1 r°-5 v°
- Répertoire chronologique pour la période du 16 avril 1566 au 31 décembre 1566 (n.st.), 16 avril 1566 - 31 décembre 1566; MC/ET/IX/57; 6 feuillets insérés en tête du registre des minutes
  - Table alphabétique par prénoms pour la période du 16 avril 1566 au 31 décembre 1566 (n.st.), 16 avril 1566 - 31 décembre 1566; 1 r°-6 r°
- Répertoire chronologique pour la période du 16 avril 1566 au 31 décembre 1566 (n.st.), 16 avril 1566 - 31 décembre 1566; MC/ET/IX/58; 5 feuillets insérés en tête du registre des minutes
  - Table alphabétique par prénoms pour la période du 16 avril 1566 au 31 décembre 1566 (n.st.), 16 avril 1566 - 31 décembre 1566; 1 r°-4 v°
- Répertoire chronologique pour l'année 1567, MC/ET/IX/59; 7 feuillets insérés en tête du registre des minutes
  - Table alphabétique par prénoms pour l'année 1567, 1 r°-7 r°
- Répertoire chronologique pour l'année 1567, MC/ET/IX/60; 7 feuillets insérés en tête du registre des minutes
  - Table alphabétique par prénoms pour l'année 1567, 1 r°-6 v°
- Répertoire chronologique pour l'année 1568, MC/ET/IX/62; 6 feuillets insérés en tête du registre des minutes
  - Table alphabétique par prénoms pour l'année 1568, 1 r°-5 v°
- Répertoire chronologique pour l'année 1568, MC/ET/IX/63; 7 feuillets insérés en tête du registre des minutes
  - Table alphabétique par prénoms pour l'année 1568, 1 r°-6 v°
- Répertoire chronologique pour l'année 1569, MC/ET/IX/65; 8 feuillets insérés en tête du registre des minutes
  - Table alphabétique par prénoms pour l'année 1569, 1 r°-7 v°
- Répertoire chronologique pour l'année 1569, MC/ET/IX/66; 7 feuillets insérés en tête du registre des minutes
  - Table alphabétique par prénoms pour l'année 1569, 1 r°-6 v°
- Répertoire chronologique pour l'année 1570, MC/ET/IX/68; 6 feuillets insérés en tête du registre des minutes
  - Table alphabétique par prénoms pour l'année 1570, 1 r°-5 v°
- Répertoire chronologique pour l'année 1570, MC/ET/IX/69; 6 feuillets insérés en tête du registre des minutes
  - Table alphabétique par prénoms pour l'année 1570, 1 r°-7 r°
- Répertoire chronologique pour l'année 1572, MC/ET/IX/73; 7 feuillets insérés en tête du registre des minutes
  - Table alphabétique par prénoms pour l'année 1572, 1 r°-7 v°
- Répertoire chronologique pour l'année 1572, MC/ET/IX/74; 7 feuillets insérés en tête du registre des minutes
  - Table alphabétique par prénoms pour l'année 1572, 1 r°-7 r°
- Répertoire chronologique pour l'année 1573, MC/ET/IX/76; 7 feuillets insérés en tête du registre des minutes
  - Table alphabétique par prénoms pour l'année 1573, 1 r°-6 v°
- Répertoire chronologique pour l'année 1573, MC/ET/IX/77; 8 feuillets insérés en tête du registre des minutes
  - Table alphabétique par prénoms pour l'année 1573, 1 r°-7 v°
- Répertoire chronologique pour l'année 1574, MC/ET/IX/80; 9 feuillets insérés en tête du registre des minutes
  - Table alphabétique par prénoms pour l'année 1574, 1 r°-8 v°
- Répertoire chronologique pour l'année 1574, MC/ET/IX/81; 9 feuillets insérés en tête du registre des minutes
  - Table alphabétique par prénoms pour l'année 1574, 1 r°-8 v°
- Répertoire chronologique pour l'année 1575, MC/ET/IX/82; 6 feuillets insérés en tête du registre des minutes
  - Table alphabétique par prénoms pour l'année 1575, 1 r°-5 v°
- Répertoire chronologique pour l'année 1575, MC/ET/IX/83; 6 feuillets insérés en tête du registre des minutes
  - Table alphabétique par prénoms pour l'année 1575, 1 r°-5 v°
- Répertoire chronologique pour l'année 1576, MC/ET/IX/85; 7 feuillets insérés en tête du registre des minutes
  - Table alphabétique par prénoms pour l'année 1576, 1 r°-7 r°
- Répertoire alphabétique et chronologique pour l'année 1576, MC/ET/IX/86; 19 feuillets.
  - Table alphabétique par prénoms pour l'année 1576, 1 r°-7 v°
  - Liste chronologique des actes du "petit registre" pour l'année 1576, 9 r°-14 r°
  - Liste chronologique des actes du "grand registre" pour l'année 1576, 15 r°-19 r°
- Répertoire chronologique pour l'année 1577, MC/ET/IX/88; 7 feuillets insérés en tête du registre des minutes
  - Table alphabétique par prénoms pour l'année 1577, 1 r°-6 v°
- Répertoire chronologique pour l'année 1577, MC/ET/IX/89; 7 feuillets insérés en tête du registre des minutes
  - Table alphabétique par prénoms pour l'année 1577, 1 r°-8 r°
- Répertoire chronologique pour l'année 1578, MC/ET/IX/91; 7 feuillets insérés en tête du registre des minutes
  - Table alphabétique par prénoms pour l'année 1578, 1 r°-7 v°
- Répertoire chronologique pour l'année 1578, MC/ET/IX/92; 8 feuillets insérés en tête du registre des minutes
  - Table alphabétique par prénoms pour l'année 1578, 1 r°-7 v°
- Répertoire chronologique pour l'année 1579, MC/ET/IX/94; 9 feuillets insérés en tête du registre des minutes
  - Table alphabétique par prénoms pour l'année 1579, 1 r°-8 v°
- Répertoire chronologique pour l'année 1579, MC/ET/IX/95; 8 feuillets insérés en tête du registre des minutes
  - Table alphabétique par prénoms pour l'année 1579, 1 r°-7 v°
- Répertoire chronologique pour l'année 1580, MC/ET/IX/97; 7 feuillets insérés en tête du registre des minutes
  - Table alphabétique par prénoms pour l'année 1580, 1 r°-6 v°
- Répertoire chronologique pour l'année 1580, MC/ET/IX/98; 6 feuillets insérés en tête du registre des minutes
  - Table alphabétique par prénoms pour l'année 1580, 1 r°-6 r°
- Répertoire chronologique pour l'année 1581, MC/ET/IX/100; 7 feuillets insérés en tête du registre des minutes
  - Table alphabétique par prénoms pour l'année 1581, 1 r°-6 v°
- Répertoire chronologique pour l'année 1581, MC/ET/IX/101; 7 feuillets insérés en tête du registre des minutes
  - Table alphabétique par prénoms pour l'année 1581, 1 r°-6 v°
- Répertoire chronologique pour l'année 1582, MC/ET/IX/103; 6 feuillets insérés en tête du registre des minutes
  - Table alphabétique par prénoms pour l'année 1582, 1 r°-5 v°
- Répertoire chronologique pour l'année 1582, MC/ET/IX/104; 6 feuillets insérés en tête du registre des minutes
  - Table alphabétique par prénoms pour l'année 1582, 1 r°-6 r°
- Répertoire chronologique pour l'année 1583, MC/ET/IX/106; 8 feuillets insérés en tête du registre des minutes
  - Table alphabétique par prénoms pour l'année 1583, 1 r°-7 v°
- Répertoire chronologique pour l'année 1583, MC/ET/IX/107; 5 feuillets insérés en tête du registre des minutes
  - Table alphabétique par prénoms pour l'année 1583, 1 r°-5 r°
- Répertoire chronologique pour l'année 1584, MC/ET/IX/109; 5 feuillets insérés en tête du registre des minutes
  - Table alphabétique par prénoms pour l'année 1584, 1 r°-5 v°
- Répertoire chronologique pour l'année 1584, MC/ET/IX/110; 7 feuillets insérés en tête du registre des minutes
  - Table alphabétique par prénoms pour l'année 1584, 1 r°-7 r°
- Répertoire chronologique pour l'année 1585, MC/ET/IX/113; 6 feuillets insérés en tête du registre des minutes
  - Table alphabétique par prénoms pour l'année 1585, 1 r°-6 r°
- Répertoire chronologique pour l'année 1586, MC/ET/IX/115; 6 feuillets insérés en tête du registre des minutes
  - Table alphabétique par prénoms pour l'année 1586, 1 r°-6 r°
- Répertoire chronologique pour la période du 1er janvier au 10 novembre 1586, 1er janvier - 10 novembre 1586; MC/ET/IX/116; 6 feuillets insérés en tête du registre des minutes
  - Table alphabétique par prénoms pour la période du 1er janvier au 10 novembre 1586, 1er janvier - 10 novembre 1586; 1 r°-6 r°
- Répertoire chronologique pour l'année 1587, MC/ET/IX/118; 9 feuillets insérés en tête du registre des minutes
  - Table alphabétique par prénoms pour l'année 1587, 1 r°-8 v°
- Répertoire chronologique pour l'année 1588, MC/ET/IX/121; 9 feuillets insérés en tête du registre des minutes
  - Table alphabétique par prénoms pour l'année 1588, 1 r°-9 r°
- Répertoire chronologique pour l'année 1588, MC/ET/IX/122; 9 feuillets insérés en tête du registre des minutes
  - Table alphabétique par prénoms pour l'année 1588, 1 r°-8 v°